臺灣桃園地方法院刑事判決　　　　　　　　　　　　　九十三年度訴字第三六七號
　　公　訴　人　臺灣桃園地方法院檢察署檢察官
　　被　　　告　甲○○
右被告因違反毒品危害防制條例案件，經檢察官提起公訴（九十二年度毒偵字第三二
五一號），暨移送併案審理（九十三年度毒偵字第二九三四號），本院合議庭裁定改
依簡式審判程序，茲判決如左：
    主  文
甲○○連續施用第一級毒品，累犯，處有期徒刑壹年。扣案之海洛因壹包（驗餘淨重
零點伍貳公克）、海洛因參包（驗餘淨重合計零點壹參公克）、內有海洛因殘渣之塑
膠袋肆個均沒收銷燬之，扣案之注射針筒伍支、包裝海洛因之塑膠袋共肆只均沒收。
    事  實
一、甲○○前因違反肅清煙毒條例等案件，經本院於民國八十五年一月四日以八十四
    年度訴字第一八八四號判決判處應執行有期徒刑三年六月（施用安非他命部分判
    處有期徒刑六月，施用海洛因部分判處有期徒刑三年二月），上訴後，經臺灣高
    等法院於八十五年五月一日以八十五年上訴字第一三五三號判決上訴駁回確定，
    後於九十一年六月二十七日縮短刑期執行完畢。
二、甲○○前因施用毒品案件，經本院以八十七年度毒聲字第二七七八號裁定送觀察
    、勒戒後，認有繼續施用毒品之傾向，復經本院以八十七年度毒聲字第三三三八
    號裁定令入戒治處所施以強制戒治一年，嗣強制戒治期滿，經臺灣桃園地方法院
    檢察署檢察官於九十年十月二十三日以九十年度戒偵字第一ＯＯＯ號為不起訴處
    分確定。詎甲○○仍無法戒除毒癮（另涉施用第二級毒品安非他命犯行，未據起
    訴），復基於施用第一級毒品海洛因之概括犯意，自觀察、勒戒執行完畢後五年
    內之九十二年七月初某日起至九十三年九月九日凌晨五、六時許止，在桃園縣龍
    潭鄉○○村○○路一一一巷二三弄二號住處、桃園縣中壢市某不詳租屋處，以注
    射針筒注射之方式，連續多次施用第一級毒品海洛因，平均每天施用一次。嗣於
    下列時、地查獲：
    (一)於九十二年十月十三日下午二時十分許，在龍潭鄉○○路三四四巷二十號萊茵
　　　汽車旅館三○八號房內為警查獲，並自其身上起獲第一級毒品海洛因一包（驗
　　　餘淨重Ｏ‧五二公克，空包裝重Ｏ‧二Ｏ公克）。
    (二)於九十三年七月十四日凌晨一時三十分許，在龍潭鄉八德村八張黎二一之二號
      為警查獲，並扣得其所有預備供施用第一級毒品海洛因之注射針筒三支、內有
      海洛因殘渣之塑膠袋四個。
    (三)於九十三年九月十日，因違反毒品危害防制條例案件而經本院通緝到案，警員
      並自其身上起獲第一級毒品海洛因三包（驗餘淨重Ｏ‧一三公克，空包裝重Ｏ
      ‧六六公克）、及其所有供施用第一級毒品海洛因之注射針筒二支。嗣本院當
      庭諭知其犯罪嫌疑重大，有事實足認有逃亡之虞，非予羈押顯難進行審判、執
      行，而有羈押之必要，應予羈押，而令入臺灣桃園看守所龍潭女所時，經該女
      所採集尿液送驗，驗得嗎啡陽性反應，而悉上情。
三、案經桃園縣警察局平鎮分局報請臺灣桃園地方法院檢察署檢察官偵查起訴暨移送
    併案審理。
    理  由
一、本件被告甲○○所犯並非死刑、無期徒刑、最輕本刑為三年以上有期徒刑之罪或
    高等法院管轄第一審案件，而於準備程序進行中，被告先就被訴事實為有罪之陳
    述，經告知簡式審判程序之旨，並聽取公訴人、被告之意見後，由本院合議庭以
    裁定進行簡式審判程序，合先敘明。
二、右開被告甲○○施用第一級毒品海洛因之事實，業據被告於本院訊問時坦承不諱
    ，而被告於上揭三次被查獲後，經採集其尿液檢體送鑑驗結果，均呈嗎啡類陽性
    反應，有桃園縣衛生局不法藥物尿液檢定書一紙、昭信科技顧問股份有限公司濫
    用藥物尿液檢體檢驗報告二紙附卷可稽，且查扣之白色粉末一包、三包經送驗結
    果，含海洛因成分，有法務部調查局鑑定通知書二紙在卷足憑，並有其所有供施
    用第一級毒品海洛因之注射針筒共五支、內有海洛因殘渣之塑膠袋四個扣案可證
    ，足見被告前開自白確與事實相符，洵堪採信。又被告前因施用毒品案件，經本
    院以八十七年度毒聲字第二七七八號裁定送觀察、勒戒後，認有繼續施用毒品之
    傾向，復經本院以八十七年度毒聲字第三三三八號裁定令入戒治處所施以強制戒
    治一年，嗣強制戒治期滿，經臺灣桃園地方法院檢察署檢察官於九十年十月二十
    三日以九十年度戒偵字第一ＯＯＯ號為不起訴處分確定等節，此有臺灣高等法院
    被告全國前案紀錄表一份在卷可稽，是被告係於前案觀察、勒戒及強制戒治執行
    完畢後，五年內再犯本件施用第一級毒品之罪，亦足認定。本件事證明確，被告
    犯行堪以認定，應予依法論科。
三、核被告甲○○所為，係犯毒品危害防制條例第十條第一項之施用第一級毒品罪。
    被告持有海洛因之低度行為，為施用之高度行為所吸收，不另論罪。被告先後多
    次施用第一級毒品海洛因之行為，時間緊接、方法相同，所犯構成要件相同之罪
    名，顯係基於概括犯意反覆而為，應依連續犯之規定以一罪論，並依法加重其刑
    。公訴人雖僅就被告自九十二年七月初起至同年十月十三日採尿時往前回溯九十
    六小時內之某時刻止施用海洛因之犯行起訴，惟被告其餘施用海洛因犯行，雖未
    據公訴人起訴，但因與已起訴部分，有連續犯之裁判上一罪關係，為起訴效力所
    及，部分犯行並經檢察官移送併辦，依審判不可分之原則，本院自得併予審理。
    查被告有如事實欄一所載之犯罪科刑及執行情形，有臺灣高等法院被告全國前案
    紀錄表一份在卷足參，其受有期徒刑執行完畢，五年內再犯本件有期徒刑以上之
    罪，為累犯，應依刑法第四十七條規定，加重其刑，並依法遞加之。爰審酌被告
    經觀察、勒戒、強制戒治後仍再施用毒品，顯見戒毒意志不堅，及其犯罪戕害自
    身，尚無害及他人，且犯罪後坦承犯行，態度尚稱良好等一切情狀，衡情量處如
    主文所示之刑。
四、扣案之第一級毒品海洛因一包（驗餘淨重Ｏ‧五二公克）、海洛因三包（驗餘淨
    重Ｏ‧一三公克），及扣案之內有微量白色粉末之塑膠袋四只，被告供承該四只
    塑膠袋原為放置海洛因之用，其內之海洛因業經其取出施用，且被告施用後之尿
    液經送驗確呈嗎啡類陽性反應，足見該四只塑膠袋內之微量白色粉末為海洛因，
    應屬無疑，該四只塑膠袋內之海洛因殘渣顯無法與塑膠袋析離，均應依毒品危害
    防制條例第十八條第一項前段之規定宣告沒收銷燬之。扣案之放置前開海洛因之
    塑膠袋一只、三只（空包裝重分為Ｏ‧二Ｏ公克、Ｏ‧六六公克），業經鑑定機
    關就之與內裝之海洛因分別鑑析其重量，足見與扣案之海洛因並無不可析離關係
    ，及該扣案之注射針筒共五支，依其物質屬性雖尚有其他用途，而非專供施用海
    洛因之器具，然均為被告所有且係供其施用及預備施用海洛因之用，此據被告供
    陳在卷，爰依刑法第三十八條第一項第二款之規定宣告沒收。
據上論斷，應依刑事訴訟法第二百七十三條之一第一項、第二百九十九條第一項前段
，毒品危害防制條例第十條第一項、第十八條第一項前段，刑法第十一條前段、第五
十六條、第四十七條、第三十八條第一項第二款，判決如主文。
本案經檢察官李允煉到庭執行職務。
中       華       民      國     九十三     年    十二   月     七      日
                                  臺灣桃園地方法院刑事第一庭
                                      法  官  黃  梅  淑
右正本證明與原本無異。
如不服本判決，應於判決送達後五日內向本院提出上訴狀（應附繕本），上訴於臺灣
高等法院。
                                      書記官  魏  里  安
中       華       民      國     九十三     年    十二   月     七      日
附錄本案論罪科刑法條：
毒品危害防制條例第十條第一項規定：
施用第一級毒品者，處六月以上五年以下有期徒刑。
毒品危害防制條例第十八條第一項規定：
查獲之第一、二級毒品及專供製造或施用第一、二級毒品之器具，不問屬於犯人與否
，均沒收銷燬之；查獲之第三、四級毒品及製造或施用毒品之器具，無正當理由而擅
自持有者，均沒入銷燬之。但合於醫藥、研究或訓練之用者，得不予銷燬。
